【裁判字號】    91,簡上,146
【裁判日期】    920416
【裁判案由】    毒品危害防制條例
【裁判全文】
臺灣士林地方法院刑事判決                        九十一年度簡上字第一四六號
    上  訴  人
    即  被  告  甲○○
右上訴人因違反毒品危害防制條例案件，不服本院九十一年度士簡字第二七七號中華
民國九十一年九月十日第一審判決（聲請簡易判決處刑案號：台灣士林地方法院檢察
署九十一年度偵字第一五八七號），提起上訴，本院管轄第二審合議庭判決如左：
    主      文
上訴駁回。
    事      實
一、甲○○明知海洛因係公告管制之第一級毒品，竟於九十一年一月三十一日，在台
    北市○○區○○街一巷大道埕公園內，非法持有第一級毒品海洛因一包（驗餘淨
    重０．０九公克）。嗣於同日十三時三十分許，員警於上址盤檢，甲○○見狀有
    異，即將該包海洛因丟棄於地上，為警當場查獲，並扣得第一級毒品海洛因一包
    （驗餘淨重０．０九公克）。
二、案經台北市政府警察局大同分局報請台灣士林地方法院檢察署檢察官聲請以簡易
    判決處刑。
    理      由
一、訊據上訴人即被告甲○○矢口否認有右揭犯行，辯稱伊並未持有毒品海洛因，扣
    案之毒品係警員從其腳旁尋獲，惟不知該毒品係何人所有，又警訊時從未承認有
    非法持有毒品云云。惟查，被告如何於前揭時地非法持有第一級毒品海洛因之事
    實，業據被告於警訊時供承不諱，核與證人即查獲被告前開犯行之警員陳慶鵬證
    述查獲情節相符，並有被告丟棄之粉末一包扣案可資佐證，而上開粉末經送鑑定
    結果確係第一級毒品海洛因（驗餘淨重０．０九公克），亦有法務部調查局九十
    一年四月三日調科字第０四０００二九二四號鑑定通知書一紙在卷可稽。又經本
    院當庭播放警訊錄音帶，被告確有承認非法持有毒品海洛因等情，亦有勘驗筆錄
    一紙附卷可憑，即被告於本院勘驗錄音帶後亦不否認警訊時確為前揭供述，顯見
    所辯均屬畏罪卸責之詞，不足採信，事證明確，被告犯行洵堪認定，應依法論科
    。
二、核被告所為，係犯毒品危害防制條例第十一條第一項之非法持有第一級毒品罪。
    原審認被告所犯罪證明確，援引刑事訴訟法第四百四十九條第一項前段、第四百
    五十四條第二項、第四百五十條第一項，毒品危害防制條例第十一條第一項、第
    十八條第一項，刑法第十一條前段、第四十一條，罰金罰鍰提高標準條例第二條
    之規定，判處被告有期徒刑六月，如易科罰金以三百元折算一日，扣案之第一級
    毒品海洛因淨重０．０九公克沒收並銷燬之，認事用法並無不當。上訴意旨空言
    辯稱未非法持有第一級毒品海洛因云云，並不可採，應駁回之。
據上論斷，應依刑事訴訟法第四百五十五條之一第一項、第三項、第三百六十八條判
決如主文。
本案經檢察官劉異海到庭執行職務
中      華      民      國    九十二    年      四      月     十六     日
                                  臺灣士林地方法院刑事第四庭
                                      審判長法  官  謝靜恆
                                            法  官  王俊雄
                                            法  官  黃潔茹
右正本證明與原本無異。
本件不得上訴。
                                            書記官  林慧芬
中      華      民      國    九十二    年      四      月    二十一    日
附錄本判決論罪科刑依據之法條：
毒品危害防制條例第十一條第一項
持有第一級毒品者，處三年以下有期徒刑、拘役或新台幣五萬元以下罰金。


司法院資訊處製作；財團法人民間司法改革基金會備份。
